# 不构成业务视同购买金融资产，资产负债表日金融资产公允价值变动应如何进行会计处理？

提问人：zsmj 时间：2022-08-16 14:19:10
陈老师您好， 2021 年 3 月A公司支付 1000 万元入伙B合伙企业持有该合伙企业50%的份额，A公司既是普通合伙人又是执行事务合伙人。但B合伙企业目前账上只有少量货币资金与大额金融资产，A购买B是否可以按不构成业务视同购买金融资产进行处理？假如 2021 年 12 月 31 日B合伙企业持有的金融资产公允价值变动增值了 600 万，如果按照购买金融资产处理， 2021 年 12 月 31 日A公司在编制合并报表时应如何进行会计处理？是在合并层面做一笔借：其他非流动金额资产 300 万 、少数股东损益 300 万 贷：公允价值变动损益 600 万吗 请陈老师解惑 谢谢！

回答人：chenyiwei
如果认定A对该合伙企业具有控制权的，则相当于取得一项对子公司的股权投资，应在个别报表层面列报为其他非流动资产，按成本法进行后续计量。在A的合并报表层面，将该合伙企业纳入合并报表范围，在合并报表层面直接体现该合伙企业的各项资产和负债，以及合伙企业所持有金融资产自A控制以来的公允价值变动损益。
即，在A的个别报表层面不体现合伙企业的金融资产公允价值变动，而是在合并报表层面体现。

提问人：zsmj 时间：2022-08-18 09:24:45
谢谢陈老师的解惑！陈老师我还是有点不太理解。 1 、单体为啥要列示为其他非流动资产，是否可以列示为长期股权投资？ 2 、您说的“在A的合并报表层面，将该合伙企业纳入合并报表范围，在合并报表层面直接体现该合伙企业的各项资产和负债，以及合伙企业所持有金融资产自A控制以来的公允价值变动损益“在合并报表层面是按照不构成业务的会计处理不合并利润表，不存在少数股东损益，只确认少数股东权益？

回答人：chenyiwei
1 、对合伙企业的投资不是公司股权，不应列为长期股权投资。 2 、是否构成业务只影响购买日是否确认商誉和递延所得税，但对于合并日后的处理无影响。